# 上市公司的担保

提问人：zico9999 时间：2011-06-01 11:01:55
请教如下： 1 、上市公司为下属子公司提供担保，属于对外担保？ 2 、上市公司的子公司对上市公司的担保，属于对内担保？ 3 、上市公司的子公司对该子公司的下属子公司提供担保，属于对内担保？是否需要上市公司披露并公告？
以上对外担保需要董事会、股东大会决议并公告？对内担保是否直接通过董事会决议即可（公司章程无特殊约定）？

回答人：chenyiwei
上市公司及其子公司的担保问题，按照证监公司字[2000]61号文和证监发[2005]120号文的规定，以及股票上市规则和交易所的其他相关业务规则的规定办理。其中，《股票上市规则》第九章对担保交易的审议程序和披露要求作出了详细规定，并规定“上市公司与其合并报表范围内的控股子公司发生的或者上述控股子公司之间发生的交易，除中国证监会和本所另有规定外，免于按照本章规定披露和履行相应程序。”可根据这些文件的相应规定办理。如果有不清楚的地方，因为这属于监管政策把握问题而不是会计问题，建议咨询交易所上市公司管理部内负责联系该公司的专管员。